---
title: "Schonen CBS Demografie"
author: "Gerrit Versteeg"
date: "06/04/2025"
output: html_document
---

## Introductie
Dit script schoont de diverse jaar-bestanden van het CBS (ingelezen door: cbs2raw_dem.Rmd) en combineert deze in één RDS met alle jaren en op één generieke set van kolommen en rapporteert het verwerken van de gegevens. Het gaat hier over de demografische kerncijfers voor allerlei buurten en wijken ontsloten vanuit het Open Data Portal van het CBS.

In deze jaarlijkse bestanden komen allerlei kolommen met demografische gegevens voor, per jaar variërend tussen 107 en 182). We selecteren hieruit een aantal kolommen die in alle bestanden voorkomen. Dit doen we met behulp van een parameter-Excel (in de parameters folder), waarin voor elk jaar staat aangegeven welke kolommen van de jaar-data horen bij welke kolommen van de generieke dataset. Als een nieuw jaar beschikbaar is, kan na controle van de meta-data van het nieuwe jaar-bestand, de Excel worden ge-update met dit nieuwe jaar, waarna dit script ongewijzigd kan worden gestart.

### Updaten van de Excel met een nieuw jaar betekent:  
* exporteer de cbs_dem_columns.xlsx naar de eigen omgeving  
* kopieer de Excel-kolommen van het laatste jaar  
* "insert copied columns" aan de rechterkant van het laatste jaar  
* In RStudio, maak kopie van de kolomnamen van het nieuwe jaarbestand  
* In Excel, plak die kopie met nieuwe kolomnamen in de col_YYYY van het nieuwe jaar  
* controleer van alle kolommen van het nieuwe jaar qua interpretatie  
* vul handmatig de cln_YYYY kolom in met het kolomnummer referend naar de overeenkomende kolom in generieke dataset (kolom col_cln)  
* save de nieuwe dem_columns.xlsx   
* In RStudio, upload de nieuwe versie naar de parameterfolder.  

Log:
7-4-2025: Updated to CBS 2024


```{r setup, include=FALSE}
knitr::opts_chunk$set(echo = TRUE)

## -------------------------------------------------------------------------- #
## ----------- housekeeping ------------------------------------------------- #
## -------------------------------------------------------------------------- #
## loading libraries -------------------------------------------------------- #
library(tidyverse)
library(readxl)

## -------------------------------------------------------------------------- #
## ------------------------ fresh slate ---------------------------------------
## -------------------------------------------------------------------------- #
rm(list=ls())

## -------------------------------------------------------------------------- #
## ------------------------ source external functions -------------------------
## -------------------------------------------------------------------------- #
## (none needed for this script, but can be added if required)

## -------------------------------------------------------------------------- #
## ----- Read production parameters -------------------------------------------
## Switch for controling where the script actually runs:                      #
## productieomgeving = RStudio Connect (set as variable within the content)   #
## onderzoeksomgeving = RStudio Server Pro within the UDP                     #
## ontwikkelomgeving = Possible local development environment outside of UDP  #
## -------------------------------------------------------------------------- #

## Folders and paths -------------------------------------------------------- #
context <- Sys.getenv("CONTEXT")
ohg <- Sys.getenv("Onderhanden-Gemeente")
ohg_name <- str_split(ohg, pattern = " | ")[[1]][1]
ohg_code <- str_split(ohg, pattern = " | ")[[1]][3]
ohg_gmcd <- paste0("GM", ohg_code)
ohg_path <- str_split(ohg, pattern = " | ")[[1]][5]

dir_lake <- Sys.getenv("POS_DATALAKE")
dir_lake <- paste0(dir_lake, ohg_name, "/")

dir_proj <- getwd()            
dir_parm <- paste0(dir_proj, "/parameters/")

dir_raw <- paste0(dir_lake, "ruwe_data/")
dir_cln <- paste0(dir_lake, "schone_data/")
dir_raw_cbs <- paste0(dir_raw, "CBS_CentrBureauStat/")
dir_meta <- paste0(dir_raw_cbs, "metadata/")  ## metadata folder voor cbs files
dir_raw_cbs <- paste0(dir_raw_cbs, "demografie")         ## input dir CBS-files
dir_cln_cbs <- paste0(dir_cln, "cbs/")                 ## schone CBS demografie
dir_cln_geo <- paste0(dir_cln, "geo/")                  ## schone geo bestanden

fname_meta <- "cbs_dem_columns.xlsx"
fpath_meta <- paste0(dir_meta, fname_meta)

fname_gwb <- "gebiedsgrenzen.rds"         ## in: rds met wijk/buurt nrs & names
fpath_gwb <- paste0(dir_cln_geo, fname_gwb)

fname_cln_dem <- "cbs_dem_YYYY_ZZZZ.rds"           ## out: gwb's met basis data
fpath_cln_dem <- paste0(dir_cln_cbs, fname_cln_dem)

```


## Importeren

### Inlezen ruwe data

De bron is ruwe_data/CBS/demografie, waarin de jaarlijkse CBS demografie jaarbestanden beschikbaar zijn.

#### Bestandsgegevens ruwe demografiedata CBS per jaar

* Bron: CBS Open Data Portal
* Datalake: `ruwe_data/CBS/demografie`
* Naam: `cbs_dem_YYYY.csv`
* Freq: Jaarlijks
* Perioden: vanaf 2004


#### Bestandsgegevens schone demografiedata CBS over alle jaren heen

* Datalake: `schone_data/CBS/demografie`
* Naam: `cbs_dem_YYYY_ZZZZ.rds`
* Freq: Jaarlijks
* Perioden: vanaf 2004


```{r read, echo=FALSE, warning=FALSE}
## -------------------------------------------------------------------------- #
## ----------- inlezen specificatie kolommen / jaar ------------------------- #
## -------------------------------------------------------------------------- #
## Ophalen cbs-regio nummers en namen voor wijken en buurten ---------------- #
## -------------------------------------------------------------------------- #
print("Overzicht file-processing")

df_col <-read_xlsx(fpath_meta, sheet = "Base")  ## metadata conversie2standaard
df_coltypes <- df_col %>% 
  select(abbr_cln, type_cln)     ## classes voor alle kolommen in standaard set

## -------------------------------------------------------------------------- #
## ----------- data retrieval ----------------------------------------------- #
## 1. Data inladen rond demografische gegevens (per buurt, wijk, gemeente)    #
##    vanuit ruwe_data                                                        #
## -------------------------------------------------------------------------- #
## Ophalen folder inhoud demografie kerncijfers wijken en buurten ----------- #
## -------------------------------------------------------------------------- #
paden <-list.files(dir_raw_cbs, pattern = "cbs_dem_", full.names = TRUE)
namen <-list.files(dir_raw_cbs, pattern = "cbs_dem_", full.names = FALSE)
jaren <- str_remove(str_remove(namen, "cbs_dem_"), ".csv")

## -------------------------------------------------------------------------- #
## Data inladen (gemiddeld EV voor part. woningen vanuit CBS ---------------- #
## Note on dplyr::bind_rows
##    When row-binding, columns are matched by name, 
##    and any missing columns will be filled with NA
## Results in dataframe df_dem
## -------------------------------------------------------------------------- #
## Prepare an empty df with the generic columns derived from the excel        #
## -------------------------------------------------------------------------- #
sel_cols <- df_col$abbr_cln[-1]
sel_cols <- sel_cols[which(!is.na(sel_cols))]
base <- setNames(rep("", length(sel_cols)), sel_cols)
df_template <- bind_rows(base)[0,]
df_dem <- bind_rows(base)[0,]

## -------------------------------------------------------------------------- #
## Fill df_dem with the data from approp. columns in the cbs raw demo files  #
## -------------------------------------------------------------------------- #
## --- For each cbs source file --------------------------------------------- #
for (i in seq_along(paden)) {
  jaar <- jaren[i]
  df <- read.csv2(paden[i], stringsAsFactors = FALSE) %>% 
    mutate(jaar = as.character(jaar))
  print(paste0("From: ", str_remove(paden[i], "/usr/local/share/datalake"),
               " - rows: ", nrow(df), " - cols: ", ncol(df)))

  nested <- jaar
  names(nested) <- jaar
  if (str_detect(jaar, "-")) {
    nested <- sort(unique(df$jaar))
#    nested <- c(rep(min(df$Perioden), max(df$Perioden) - min(df$Perioden) + 1))
#    names(nested) <- c(min(df$Perioden) : max(df$Perioden))
    }

  ## --- For each year in the cbs source file ------------------------------- #
  for (j in seq_along(nested)) {
    nest <- as.character(nested[j])
    df_raw <- df %>% 
      filter(jaar == nest)
    cols_in <- df_col %>% 
      select(ends_with(min(nested))) %>% 
      rename(raw = starts_with("raw"),
             cln = starts_with("cln")) %>% 
      select(raw, cln) %>% 
      filter(!is.na(cln))
    df_tmp <- df_template
    df_tmp[1:nrow(df_raw),] <- NA

    ## --- For each column of the year within the cbs source file ----------- #
    for(k in seq_along(cols_in$cln)) {
      cln_col <- cols_in$cln[k]
      raw_col <- cols_in$raw[k]
      df_tmp[,cln_col] <- df_raw[,raw_col]
      }
    
    if (i == 1 & j == 1) {
      df_dem <- df_tmp
      min_yr <- nest
      } else {
          for (l in c(1:ncol(df_dem))) {
            if (class(unlist(df_tmp[,l])) == "integer") {
              df_dem[,l] <- as.integer(as.character(unlist(df_dem[,l])))
            }
            if (class(unlist(df_tmp[,l])) == "character") {
              df_dem[,l] <- as.character(unlist(df_dem[,l]))
            }
          }
          df_dem <- bind_rows(df_dem, df_tmp)
          max_yr <- nest
        }
    print(paste0("added: ", nested[j], 
                 " - rows: ", nrow(df_tmp), " - cols: ", ncol(df_tmp)))
    }                                                           ## end year - #
  }                                                      ## end source file - #

## -------------------------------------------------------------------------- #
## Some additional cleaning due to differences over the years                 #
## -------------------------------------------------------------------------- #
## Lijst uit metadata (type_cln kolom) gebruiken om de classes van de 
## kolommen naar een standaard class te zetten.
# df_tmp <- df_dem %>%                               # pak de huidige kolomnamen
#   colnames() %>% 
#   as_tibble() %>% 
#   rename(abbr_cln = value) %>% 
#   left_join(df_coltypes)          voeg de gewenste classes toe uit de metadata
# type_cln <- paste(map_chr(df_tmp$type_cln, ~str_sub(., 1,1)), collapse = "")
# df_tst <- type_convert(df_dem, type_cln, guess_integer = TRUE)
## -------------------------------------------------------------------------- #
## Bovenstaande doen we even niet, we gebruiken type_convert(df), want dan    #
## bepalen we zelf wel even wat de beste class bij de inhoud is               #
## -------------------------------------------------------------------------- #
## df_ff <- type_convert(df_dem, guess_integer = TRUE): werkt niet in oude readr

df_dem %>% 
  mutate(across(c(WijkenEnBuurten:Codering), ~ as.character(.x)),
         across(IndelingswijzigingWijkenEnBuurten:BouwjaarAfgelopenTienJaar,
                ~ as.integer(.x))) %>% 
  select(jaar, everything()) %>% 
  mutate(WijkenEnBuurten = if_else(SoortRegio == "Gemeente", 
                              str_remove(Codering, "GM"), WijkenEnBuurten),
         WijkenEnBuurten = if_else(SoortRegio == "Wijk", 
                              str_remove(Codering, "WK"), WijkenEnBuurten),
         WijkenEnBuurten = if_else(SoortRegio == "Buurt", 
                              str_remove(Codering, "BU"), WijkenEnBuurten),
         k_0Tot15Jaar = ifelse(jaar < "2015", 
                              round(k_0Tot15Jaar * AantalInwoners / 100, 0), 
                              k_0Tot15Jaar),
         k_15Tot25Jaar = ifelse(jaar < "2015", 
                              round(k_15Tot25Jaar * AantalInwoners / 100, 0), 
                              k_15Tot25Jaar),
         k_25Tot45Jaar = ifelse(jaar < "2015", 
                              round(k_25Tot45Jaar * AantalInwoners / 100, 0), 
                              k_25Tot45Jaar),
         k_45Tot65Jaar = ifelse(jaar < "2015", 
                              round(k_45Tot65Jaar * AantalInwoners / 100, 0), 
                              k_45Tot65Jaar),
         k_65JaarOfOuder = ifelse(jaar < "2015", 
                              round(k_65JaarOfOuder * AantalInwoners / 100, 0), 
                              k_65JaarOfOuder),
         Ongehuwd = ifelse(jaar < "2015", 
                           round(Ongehuwd * AantalInwoners / 100, 0), Ongehuwd),
         Gehuwd = ifelse(jaar < "2015", 
                           round(Gehuwd * AantalInwoners / 100, 0), Gehuwd),
         Gescheiden = ifelse(jaar < "2015", 
                           round(Gescheiden * AantalInwoners / 100, 0), 
                           Gescheiden),
         Verweduwd = ifelse(jaar < "2015", 
                           round(Verweduwd * AantalInwoners / 100, 0), 
                           Verweduwd),
         WestersTotaal = ifelse(jaar < "2015", 
                           round(WestersTotaal * AantalInwoners / 100, 0), 
                           WestersTotaal),
         NietWestersTotaal = ifelse(jaar < "2015", 
                           round(NietWestersTotaal * AantalInwoners / 100, 0), 
                           NietWestersTotaal),
         Marokko = ifelse(jaar < "2015", 
                          round(Marokko * AantalInwoners / 100, 0), Marokko),
         NederlandseAntillenEnAruba = ifelse(jaar < "2015", 
                    round(NederlandseAntillenEnAruba * AantalInwoners / 100, 0), 
                    NederlandseAntillenEnAruba),
         Suriname = ifelse(jaar < "2015", 
                          round(Suriname * AantalInwoners / 100, 0), Suriname),
         Turkije = ifelse(jaar < "2015", 
                          round(Turkije * AantalInwoners / 100, 0), Turkije),
         OverigNietWesters = ifelse(jaar < "2015", 
                          round(OverigNietWesters * AantalInwoners / 100, 0), 
                          OverigNietWesters),
         Eenpersoonshuishoudens = ifelse(jaar < "2015", 
                    round(Eenpersoonshuishoudens * HuishoudensTotaal / 100, 0), 
                    Eenpersoonshuishoudens),
         HuishoudensZonderKinderen = ifelse(jaar < "2015", 
                  round(HuishoudensZonderKinderen * HuishoudensTotaal / 100, 0), 
                  HuishoudensZonderKinderen),
         HuishoudensMetKinderen = ifelse(jaar < "2015", 
                  round(HuishoudensMetKinderen * HuishoudensTotaal / 100, 0), 
                  HuishoudensMetKinderen),
         across(starts_with("p_"), ~ . / 100))

## -------------------------------------------------------------------------- #
## -- CORRECTIE: Missing values for woning-types between 2004-2023 ---------- #
## -------------------------------------------------------------------------- #
## Only 2024 contains the distribution of woningtypes:                        # 
##   tot, app, tus, hoek, tkap, vrij                                          #
##        tot =  Woningvoorraad (filled for all years)                        #
##        app =  p_Meergezinswoning (filled for 2013-2024)                    # 
##        tus =  p_TussenwoningEenGezins (filled only 2024)                   # 
##        hoek =  p_HoekwoningEenGezins (filled only 2024)                    # 
##        tkap =  p_TweeOnderEenKapWoningEenGezins (filled only 2024)         # 
##        vrij =  p_VrijstaandeWoningEenGezins (filled only 2024)             # 
##        een =  p_Eengezinswoning (filled for 2013 - 2024)                   # 
## -------------------------------------------------------------------------- #
##    We are going to use a backjward fill (from new to old) for missing      #
##    value, using tidyverse. NB grouped by: buurt arrange by jaar            # 
## -------------------------------------------------------------------------- #
df_dem_corr <- df_dem %>% 
  arrange(Codering, jaar) %>% 
  group_by(Codering) %>%
  fill(p_Meergezinswoning, 
       p_Eengezinswoning, 
       p_TussenwoningEenGezins, 
       p_HoekwoningEenGezins, 
       p_TweeOnderEenKapWoningEenGezins, 
       p_VrijstaandeWoningEenGezins,
       p_Koopwoningen, p_HuurwoningenTotaal,
       .direction = "updown") %>%
  ungroup() 

df_dem_won <- df_dem %>% 
  select(Codering, jaar,
         Woningvoorraad,
         p_Meergezinswoning,
         p_Eengezinswoning,
         p_TussenwoningEenGezins,
         p_HoekwoningEenGezins,
         p_TweeOnderEenKapWoningEenGezins,
         p_VrijstaandeWoningEenGezins) %>%
  arrange(Codering, jaar)

## -------------------------------------------------------------------------- #
## Writing the resulting: Basis Bestand CBD Demografie                        #
## -------------------------------------------------------------------------- #
#fpath_cln_dem <- paste0(dir_cln_cbs, "cbs_dem_2004_2024.rds")
## -------------------------------------------------------------------------- #
fname_cln_dem <- paste0("cbs_dem_", min_yr, "_", max_yr, ".rds")
fpath_cln_dem <- paste0(dir_cln_cbs, fname_cln_dem)
write_rds(df_dem_corr, fpath_cln_dem)

nr_dem <- nrow(df_dem)
nc_dem <- ncol(df_dem)

```

| File                         | observaties | variabelen  |
|:-----------------------------|:-----------:|:-----------:|
| df_dem (`r fpath_cln_dem`) | `r nr_dem` | `r nc_dem` |


