---
title: "Inlezen Atlas Leefomgeving"
author: "Gerrit Versteeg"
date: "11/04/2025"
output: pdf_document
---

## Introductie
Dit script rapporteert het inlezen van geografische gegevens rond de aandachtsgebieden (risicobronnen en risicocontouren) ten behoeve van externe veiligheid. Hierbinnen vallen:

* Aandachtsgebieden (punten en polygonen)  
* Risicobronnen (lijnen van vervoer/buisleidingen, punten van ev-activiteiten)  
* Risico-contouren / veiligheidsafstanden (punten, lijnen en polygonen)  

Lijst resulterende bestanden:
* qs_vervoer_en_buisleidingenLine.shp  
* qs_ev_activiteitenPoint.shp  
* qs_prcontouren_en_veiligheidsafstandenPoint.shp  
* qs_prcontouren_en_veiligheidsafstandenLine.shp  
* qs_prcontouren_en_veiligheidsafstandenPolygon.shp  
* qs_aandachtsgebiedenPoint.shp  
* qs_aandachtsgebiedenPolygon.shp  


## Ruwe WFS-layers aandachtsgebieden

* Bron: https://www.atlasleefomgeving.nl/kaarten  
* URL: https://apps.geodan.nl/public/data/org/gws/IENW7924REVX/rev_public/wfs?request=GetFeature&service=WFS&typeName=qs_ev_activiteiten,qs_aandachtsgebieden,qs_prcontouren_en_veiligheidsafstanden,qs_vervoer_en_buisleidingen&outputFormat=SHAPE-ZIP  
* Format: ZIP-file  
* Periode: 2023  
* Gebied: Nederland  
* Datalake: ruwe_data/ALO_atlasleefomgeving/aandachtsgebieden  


| Kolnaam                   | Type | Opmerkingen                              |
|:--------------------------|:-----|:-----------------------------------------|
| Kolnaam                   | chr  |                                          |


```{r setup, include=FALSE}
knitr::opts_chunk$set(echo = TRUE)

## -------------------------------------------------------------------------- #
## ----------- housekeeping ------------------------------------------------- #
## -------------------------------------------------------------------------- #
## loading libraries -------------------------------------------------------- #
library(jsonlite)
library(tidyverse)
library(sf)
library(RCurl)
library(XML)

# -----------------------------------------------------------------------------
## ------------------------ fresh slate ---------------------------------------
rm(list=ls())

##--------------------------------------------------------------------------- #
## Get environment variables ------------------------------------------------ #
##--------------------------------------------------------------------------- #
ohg <- Sys.getenv("Onderhanden-Gemeente")
ohg_name <- str_split(ohg, pattern = " | ")[[1]][1]
ohg_code <- str_split(ohg, pattern = " | ")[[1]][3]
ohg_gmcd <- paste0("GM", ohg_code)
ohg_path <- str_split(ohg, pattern = " | ")[[1]][5]
pos_dl <- Sys.getenv("POS_DATALAKE")

## Folders and paths -------------------------------------------------------- #
dir_base <- paste0(pos_dl, ohg_name, "/")
dir_proj <- dirname(getwd())                    ## remove last folder in path #
dir_parm <- paste0(dir_proj, "/parameters/")

dir_raw <- paste0(dir_base, "ruwe_data/")
dir_raw_alo <- paste0(dir_raw, "ALO_atlasleefomgeving/")
dir.create(dir_raw_alo, showWarnings = FALSE)
dir_raw_geo <- paste0(dir_raw, "PDOK_PublDVOpKaart/")

fname_parm <- "alo.json"                            ## parameter json for API #
fpath_parm <- paste0(dir_parm, fname_parm)

fname_geo_gem <- "gemeente_gegeneraliseerd.geojson"        ## gemeentecontour #
fpath_geo_gem <- paste0(dir_raw_geo, fname_geo_gem)

fname_raw_zip <- "result.zip"        ## temporary file for zipped API-results #
fpath_raw_zip <- paste0(dir_raw_alo, "/", fname_raw_zip)

fname_raw_xml <- "result.xml"           ## temporary file for xml API-results #
fpath_raw_xml <- paste0(dir_raw_alo, fname_raw_xml)

fname_tbl_alo <- "feature_table_alo.rds"  ## table with all ALO featurestypes #
fpath_tbl_alo <- paste0(dir_raw_alo, "/", fname_tbl_alo)

# fname_raw_ag <- "alo_ag_2023.zip"
# fpath_raw_ag <- paste0(dir_raw_ag, "/", fname_raw_ag)
# 
# fname_raw_capqs <- "alo_cap_qs.xml"
# fpath_raw_capqs <- paste0(dir_raw_alo, fname_raw_capqs)
# fname_raw_capkgl <- "alo_cap_kgl.xml"
# fpath_raw_capkgl <- paste0(dir_raw_alo, fname_raw_capkgl)
# fname_raw_kgl <- "alo_kgl.zip"
# fpath_raw_kgl <- paste0(dir_raw_kgl, "/", fname_raw_kgl)
# 
# fname_tbl_kgl <- "feature_table_kgl.rds"
# fpath_tbl_kgl <- paste0(dir_raw_kgl, "/", fname_tbl_kgl)
# 
# fname_tbl_rev <- "feature_table_rev.rds"
# fpath_tbl_rev <- paste0(dir_raw_alo, "/", fname_tbl_rev)
# 

```


## Importeren

### Inlezen ruwe data

De bron is de Atlas Leefomgeving (ALO), waarin bestanden beschikbaar zijn o.b.v. een specfieke URL. Die URL's zijn vastgelegd in een JSON-bestand (alo.json) in de parameters folder.


```{r read, echo=FALSE, warning=FALSE}
## -------------------------------------------------------------------------- #
## ----------- inlezen Ruwe Data REV ---------------------------------------- #
## -------------------------------------------------------------------------- #
## ----------- data retrieval ----------------------------------------------- #
##  -- 1. URL's inladen vanuit parameter-file rev_ev.json  ------------------
## -------------------------------------------------------------------------- #
alo_codes <- read_lines(fpath_parm) %>% 
  fromJSON()
alo_codes <- alo_codes$alodata
url_base <- alo_codes$url_base[alo_codes$item == "capabilities"]

url_cap <- paste0(url_base,
                  alo_codes$req_gcap[alo_codes$item == "capabilities"])
url_hits <- paste0(url_base,
                  alo_codes$req_hits[alo_codes$item == "features"])
url_feat <- paste0(url_base,
                  alo_codes$req_feat[alo_codes$item == "features"])
url_names <- paste0(url_base,
                  alo_codes$req_fnms[alo_codes$item == "fieldnames"])

max_pg <- alo_codes$max_pg[alo_codes$item == "capabilities"]

## -------------------------------------------------------------------------- #
## Data inladen rond gemeentegrens om een bounding box te maken ------------- #
##  voor de gemeente, die we kunnen gebruiken bij het filteren -------------- #
##  van data uit de ev-signaleringskaart ------------------------------------ #
##  We ronden af, zodat het filteren sneller kan verlopen (lijkt het) ------- #
## -------------------------------------------------------------------------- #
sf_gem <- read_sf(fpath_geo_gem) %>% 
  filter(statcode == ohg_gmcd)

bb_gem <- st_bbox(sf_gem)
bb_gem[["xmin"]] <- round(bb_gem[["xmin"]], 0)
bb_gem[["ymin"]] <- round(bb_gem[["ymin"]], 0)
bb_gem[["xmax"]] <- round(bb_gem[["xmax"]]+1, 0)
bb_gem[["ymax"]] <- round(bb_gem[["ymax"]]+1, 0)

## -------------------------------------------------------------------------- #
## -- DEEL 1: KLAARZETTEN URL REQUEST VARIANTEN ALO -------------------------
## -------------------------------------------------------------------------- #
req_type <- "request=GetFeature"
req_serv <- "&service=wfs"
req_name <- "&typeName="
#req_form <- "&outputFormat=SHAPE-ZIP"
req_form <- "&outputFormat=json"
req_vers <- "&version=2.0.0"
req_cnt <- "&count=30000"
req_start <- "&startindex=1"
req_filt <- paste0("&cql_filter=bronhoudercode=", ohg_gmcd)
req_bbox <- paste0("&BBOX=", paste(as.integer(bb_gem), collapse = ","))

## ----------- data retrieval ----------------------------------------------- #
## 1. Data inladen vanuit Atlas Leefomgeving -------------------------------- #
## -------------------------------------------------------------------------- #
## Ophalen ALO-capabilities ------------------------------------------------- #
## https://pdok-ngr.readthedocs.io/data.html
## 
## -------------------------------------------------------------------------- #
xml_cap <- getURL(url_cap)     ## de XML komt met een goede featureTypeList !! 
data <- read_xml(xml_cap)         ## parse xml-doc into a XML-object using xml2
data <- xml_ns_strip(data)
lst_fts <- xml_find_all(data, "//FeatureType")

## start de bouw v.h. dataframe voor beschikbare FeatureTypes
df_fts <- tibble(
  name = xml_text(xml_find_all(lst_fts, ".//Name")),
  title = xml_text(xml_find_all(lst_fts, ".//Title")),
  abstract = xml_text(xml_find_all(lst_fts, ".//Abstract")),
  defaultCRS = xml_text(xml_find_all(lst_fts, ".//DefaultCRS"))
  )
df_fts <- df_fts %>% 
  mutate(title = str_remove(title, fixed("\n"))) %>% 
  mutate(attributes = NA_character_,
         nr_in_NL = NA_integer_)0

## -------------------------------------------------------------------------- #
## -- opzetten dataframe for available feature-types in ALO ----------------- # 
## loop voor het vullen van het dataframe voor beschikbare FeatureTypes ----- #
## Stap 1. ophalen attribuutnamen voor elk van de beschikbare features ------ #
## Stap 2. Nederland kent soms erg veel observaties per feature. Dit leidt -- #
##         tot request-errors. Daarom moeten we op gemeente, provincie ------ #
##         selecteren. Niet alle features hebben een naam/code waar we op --- #
##         kunnen selecteren. Soms moeten we een bounding-box gebruiken ----- #
## Stap 3. Vaststellen aantal observaties van elk van de features ----------- #
## -------------------------------------------------------------------------- #
i <- 1
for (i in seq_along(df_fts$title)) {
#  vullen standaard feature specs
  cur_title <- df_fts$title[i]
  cur_name <- df_fts$name[i]
  url2get <- str_replace(url_names, "typeName=",
                        paste0("typeName=", cur_name))
  xml_names <- getURL(url2get)
  xml_data <- xmlParse(xml_names)
  lst_names <- xmlToList(xml_data)
  lst_names <- 
    lst_names[["complexType"]][["complexContent"]][["extension"]][["sequence"]]
  vec_names = c()
  for (j in seq_along(lst_names)) {
    velden <- lst_names[[j]]
    veld <- velden[names(velden) == "name"]
    vec_names <- c(vec_names, veld)
  }
  vec_names <- unname(vec_names)
  # df_fts$attributes[i] <- list(vec_names)
  df_fts$attributes[i] <- paste(vec_names, collapse = ", ")

#  vullen aantal voorkomens feature in Nederland
  url2get <- str_replace(url_hits, "typeName=",
                        paste0("typeName=", cur_name, req_bbox))
  xml_hits_NL <- getURL(url2get)
  xml_hits_NL <- xml_ns_strip(read_xml(xml_hits_NL))
  hits_NL <- xml_attr(xml_hits_NL, "numberMatched")
  df_fts$nr_in_NL[i] <- as.numeric(hits_NL)
}

write_rds(df_fts, fpath_tbl_alo)

## -------------------------------------------------------------------------- #
## Data inladen (features vanuit ALO in ruwe_date/ALO) ---------------------- #
## -------------------------------------------------------------------------- #
for (i in seq_along(df_fts$title)) {
  cur_title <- df_fts$title[i]
  cur_name <- df_fts$name[i]
  cur_file <- paste0(str_remove(cur_name, "alo:"), ".geojson")
  cur_path <- paste0(dir_raw_alo, cur_file)
  url_spec <- str_replace(url_feat, "typeName=",
                        paste0("typeName=", cur_name, req_bbox))
  error_download <- download.file(url_spec, destfile = cur_path)
  stopifnot(error_download == 0) 
  print(paste(i , cur_name, sep = "|"))
}

## -------------------------------------------------------------------------- #
## --- End script ----------------------------------------------------------- #
## -------------------------------------------------------------------------- #