---
title: "Inlezen CBS Demografie"
author: "Gerrit"
date: "06/04/2025"
output: html_document
---

```{r setup, include=FALSE}
knitr::opts_chunk$set(echo = TRUE)

## -------------------------------------------------------------------------- #
## ----------- housekeeping ------------------------------------------------- #
## -------------------------------------------------------------------------- #
## loading libraries -------------------------------------------------------- #
library(tidyverse)
library(cbsodataR)
library(jsonlite)

# -----------------------------------------------------------------------------
## ------------------------ fresh slate ---------------------------------------
rm(list=ls())

##--------------------------------------------------------------------------- #
## Get environment variables ------------------------------------------------ #
##--------------------------------------------------------------------------- #
ohg <- Sys.getenv("Onderhanden-Gemeente")
ohg_name <- str_split(ohg, pattern = " | ")[[1]][1]
ohg_code <- str_split(ohg, pattern = " | ")[[1]][3]
ohg_gmcd <- paste0("GM", ohg_code)
ohg_path <- str_split(ohg, pattern = " | ")[[1]][5]
pdl <- Sys.getenv("POS_DATALAKE")

## Folders and paths -------------------------------------------------------- #
dir_base <- paste0(pdl, ohg_name, "/")
dir_proj <- dirname(getwd())                      ## remove last folder in path
dir_parm <- paste0(dir_proj, "/parameters/")

dir_raw <- paste0(dir_base, "ruwe_data/")
dir_cln <- paste0(dir_base, "schone_data/")
dir_lut <- paste0(dir_base, "luts/")

dir_raw_geo <- paste0(dir_raw, "PDOK_PublDVOpKaart/")
dir_raw_cbs <- paste0(dir_raw, "CBS_CentrBureauStat/")
dir.create(dir_raw_cbs, showWarnings = FALSE)
dir_raw_cbs_dem <- paste0(dir_raw_cbs, "demografie/")
dir.create(dir_raw_cbs_dem, showWarnings = FALSE)

dir_cln_geo <- paste0(dir_cln, "geo/")
dir_cln_mon <- paste0(dir_cln, "monitor/")

fname_parm <- "cbs_dem.json"
fpath_parm <- paste0(dir_parm, fname_parm)

fname_cbs_demo <- "cbs_dem_YYYY.csv"               ## depends on year extracted
fpath_cbs_demo <- paste0(dir_raw_geo, fname_cbs_demo)
fname_lut_demo <- "cbs_lut_brt_dem.rds"
fpath_lut_demo <- paste0(dir_raw_cbs_dem, fname_lut_demo)

```

## Introductie
Dit script rapporteert het inlezen van gegevens rond de demografische kerncijfers voor allerlei buurten en wijken vanuit het Open Data Portal van het CBS.

Voorbeeld:

* Identifier	84799NED
* Korte titel	Kerncijfers buurten en wijken 2020
* Samenvatting	Demografische kerncijfers per buurt/wijk
* Verslagperiode	2020

## Bestandsgegevens ruwe CBS data

* Bron: CBS Open Data Portal
* Freq: Jaarlijks
* Perioden: Vanaf 2004
* Datalake: ruwe_data/CBS_CebtrBureauStat/demografie
* Naam: cbs_dem_YYYY.csv

In deze jaarlijkse bestanden komen allerlei kolommen met demografische gegevens voor, variërend tussen 107 en 182). We selecteren hieruit een aantal kolommen die in alle bestanden voorkomen.

| Kolnaam                   | Type | Opmerkingen                              |
|:--------------------------|:-----|:-----------------------------------------|
| WijkenEnBuurten           | chr  | De sleutel van het bestand vanaf 2014    |
| RegioS                    | chr  | De sleutel voor de jaren 2004-2013       |
| Perioden                  | chr  | Aanwezig als bestand meerdere jaren kent |
| Codering                  | chr  | De standaard codering voor wijk/buurt/gm |
| Gemeentenaam              | chr  |                                          |
| AantalInwoners            | chr  |                                          |
| HuishoudensTotaal         | chr  |                                          |
| Eenpersoonshuishoudens    | chr  |                                          |
| HuishoudensZonderKinderen | chr  |                                          |
| HuishoudensMetKinderen    | chr  |                                          |
| Woningvoorraad            | chr  |                                          |
| Koopwoningen              | chr  |                                          |
| HuurwoningenTotaal        | chr  |                                          |
| BouwjaarVoor2000          | chr  | t/m 2012 heet de kolom Bouwjaarklasse    |
| BouwjaarVanaf2000         | chr  | t/m 2012 heet de kolom Bouwjaarklasse    |

## Importeren

### Inlezen ruwe data


De bron is het CBS, waarbij jaarlijkse bestanden beschikbaar zijn met een bepaalde 'cbs-code'. Die jaarlijkse codes zijn vastgelegd in een JSON-bestand (cbs_dem.json) in de parameters folder.


#### Bestandsgegevens schone energieverbruiksdata CBS

* Datalake: `ruwe_data/geo`
* Naam: `cbs_dem_2010_2020.rds`
* Freq: Jaarlijks
* Perioden: 2010 tot 2019


```{r read, echo=FALSE, warning=FALSE}
## -------------------------------------------------------------------------- #
## ----------- data retrieval ----------------------------------------------- #
## 1. Data inladen rond demografische gegevens (per buurt, wijk, gemeente)    #
##    vanuit CBS                                                              #
## -------------------------------------------------------------------------- #
## Ophalen cbs-codes voor kerncijfers wijken en buurten --------------------- #
## -------------------------------------------------------------------------- #
cbs_codes <- read_lines(fpath_parm) %>% 
  fromJSON()
cbs_codes <- cbs_codes$cbsodata

## -------------------------------------------------------------------------- #
## Data inladen (gemiddeld EV voor part. woningen vanuit CBS ---------------- #
## Note on dplyr::bind_rows
##    When row-binding, columns are matched by name, 
##    and any missing columns will be filled with NA
## Results in dataframe df_demo
# ohg_code <- paste0('"', "0988", '"')
# args <- list(id = cbs_code, cbs_key = paste0("has_substring(\"", ohg_code, "\")"))
# args <- list(id = cbs_code, cbs_key = 'has_substring(0988)')
# names(args)[2] <- cbs_key
# # args$RegioS[1] <- gsub("gc", ohg_code, args$RegioS[1])
# do.call(cbs_get_data, args)
## -------------------------------------------------------------------------- #
sel_cols <- c("jaar", "regio", "inws", "hhds", "ephhds", "hhdszk",
              "hhdsmk", "wvrd", "kwn", "hwn")
cbs_cds <- cbs_codes[-c(1:9),]    ## find solution for dynamic arguments later
i <- 2
for (i in seq_along(cbs_cds$jaar)) {
  cbs_code <- cbs_cds$code[i]
  cbs_year <- cbs_cds$jaar[i]
  cbs_key <- cbs_cds$key[i]
  more_yr <- str_detect(cbs_year, "-")      ## switch if multiple years in file

  if (cbs_key == "RegioS") {
    df_tmp <- cbs_get_data(id = cbs_code, 
                         RegioS = has_substring(ohg_code))
    }
  if (cbs_key == "WijkenEnBuurten") {
    df_tmp <- cbs_get_data(id = cbs_code, 
                         WijkenEnBuurten = has_substring(ohg_code))
    }
  df_tmp <- df_tmp %>% 
    filter(str_detect(Gemeentenaam_1, ohg_name)) %>% 
    mutate(across(everything(), as.character)) %>%
    mutate(across(where(is.character), str_trim))
  
  if (more_yr) {
    df_tmp <- df_tmp %>% 
      mutate(jaar = str_replace(Perioden, "JJ00", "")) %>%    ## add jaar-kolom
      mutate(Perioden = cbs_year)                      ## adjust perioden-kolom
  } else {
    df_tmp <- df_tmp %>% 
      mutate(jaar = cbs_year)                                 ## add jaar-kolom
  }

  fpath_cbs_demo <- paste0(dir_raw_cbs_dem, "cbs_dem_", cbs_year, ".csv")
  write.csv2(df_tmp, fpath_cbs_demo, row.names = FALSE)

  print(paste0("[", i, "] : rows ", nrow(df_tmp), " - cols : ", ncol(df_tmp)))
  names(df_tmp) <- str_replace(names(df_tmp), "^k_", "k")
  names(df_tmp) <- str_replace(names(df_tmp), 
                               "jaarklasseTot2000", "jaarVoor2000")
  names(df_tmp) <- str_replace(names(df_tmp), 
                               "jaarklasseVanaf2000", "jaarVanaf2000")
  names(df_tmp) <- str_split(names(df_tmp), "_", simplify = TRUE)[,1]
  df_tmp <- df_tmp %>% 
    setNames(make.names(names(.), unique = TRUE)) %>% 
    rename(regio = Codering,
           inws = AantalInwoners,
           hhds = HuishoudensTotaal,
           ephhds = Eenpersoonshuishoudens,
           hhdszk = HuishoudensZonderKinderen,
           hhdsmk = HuishoudensMetKinderen,
           wvrd = Woningvoorraad,
           kwn = Koopwoningen,
           hwn = HuurwoningenTotaal
           ) %>% 
    select(all_of(sel_cols))

  if (i == 1) {
    df_demo <- df_tmp
  } else {
    df_demo <- bind_rows(df_demo, df_tmp)
  }
  df_demo <- df_demo %>% 
    arrange(jaar, regio)
}

nr_demo <- nrow(df_demo)
nc_demo <- ncol(df_demo)

## -------------------------------------------------------------------------- #
## save the resulting lookup demografie table in R-format
## -------------------------------------------------------------------------- #
write_rds(df_demo, file = fpath_lut_demo)

```

| File                       | observaties | variabelen  |
|:---------------------------|:-----------:|:-----------:|
| df_ev (`r fpath_lut_demo`) | `r nr_demo` | `r nc_demo` |


Kolommen in schone lookup table voor demografische gegevens:

| Kolnaam                   | Type | Opmerkingen                              |
|:--------------------------|:-----|:-----------------------------------------|
| jaar                      | chr  | periode                                  |
| regio                     | chr  | De standaard CBS10-code voor wijk, buurt |
| inws                      | chr  | Aantal inwoners                          |
| hhdns                     | chr  | Totaal aantal huishoudens                |
| ephhdns                   | chr  | Aantal eenpersoonshuishoudens            |
| hhdnszk                   | chr  | Aantal huishoudens zonder kinderen       |
| hhdnsmk                   | chr  | Aantal huishoudens met kinderen          |
| wvrd                      | chr  | Woningvoorraad                           |
| kwn                       | chr  | Aantal koopwoningen                      |
| hwn                       | chr  | Aantal huurwoningen                      |
