---
title: "Inlezen Warmtenet data Prov.ZH Externe Veiligheid"
author: "Gerrit Versteeg"
date: "26/10/2023"
output: pdf_document
---

## Introductie
Dit script rapporteert het inlezen van de gegevens rond warmtenet leidingen.
Hierbinnen vallen:

* Warmtenet leidingen  


## Ruwe WFS-layers warmteleidingen

https://geodata.zuid-holland.nl/geoserver/bodem/wfs?service=WFS&version=2.0.0&request=GetCapabilities

* Bron: https://geodata.zuid-holland.nl  
* URL: https://geodata.zuid-holland.nl/geoserver/bodem/wfs  
* Format: application/json  
* Periode: 2023  
* Gebied: Zuid-Holand  
* Datalake: ruwe_data/PZH_ProvZuidHolland/warmtenet/leidingen  


```{r setup, include=FALSE}
knitr::opts_chunk$set(echo = TRUE)

## -------------------------------------------------------------------------- #
## ----------- housekeeping ------------------------------------------------- #
## -------------------------------------------------------------------------- #
## loading libraries -------------------------------------------------------- #
library(jsonlite)
library(tidyverse)
library(sf)
library(RCurl)
library(XML)
# library(ows4R)

# -----------------------------------------------------------------------------
## ------------------------ fresh slate ---------------------------------------
rm(list=ls())

##--------------------------------------------------------------------------- #
## sourcing relevant functions ---------------------------------------------- #
##--------------------------------------------------------------------------- #
source("../functions/analyzeWFS.R")

## Folders and paths -------------------------------------------------------- #
dir_parm <- "../parameters/"
dir_base <- Sys.getenv("POS_DATALAKE")

dir_raw <- paste0(dir_base, "ruwe_data/")
dir_cln <- paste0(dir_base, "schone_data/")
dir_raw_pzh <- paste0(dir_raw, "PZH_ProvZuidHolland/")
dir.create(dir_raw_pzh, showWarnings = FALSE)
dir_raw_wn <- paste0(dir_raw_pzh, "warmtenet/")
dir.create(dir_raw_wn, showWarnings = FALSE)
dir_raw_wnl <- paste0(dir_raw_wn, "leidingen")
dir.create(dir_raw_wnl, showWarnings = FALSE)

fname_parm <- "pzh_ev.json"
fpath_parm <- paste0(dir_parm, fname_parm)

fname_raw_capwn <- "pzh_wn.xml"
fpath_raw_capwn <- paste0(dir_raw_pzh, fname_raw_capwn)
fname_raw_wnl <- "pzh_wn.zip"
fpath_raw_wnl <- paste0(dir_raw_wnl, "/", fname_raw_wnl)

fname_tbl_wn <- "feature_table_wn.rds"
fpath_tbl_wn <- paste0(dir_raw_pzh, "/", fname_tbl_wn)

```


## Importeren

### Inlezen ruwe data

De bron is het Geodata-platofrm van de Prov. Zuid-Holland, waarin bestanden beschikbaar zijn o.b.v. een specfieke URL. Die URL's zijn vastgelegd in een JSON-bestand (pzh_ev.json) in de parameters folder.


```{r read, echo=FALSE, warning=FALSE}
## -------------------------------------------------------------------------- #
## ----------- inlezen DATA vanuit EV-SIGNALERINGSKAART pzh ----------------- #
## -------------------------------------------------------------------------- #
## ----------- data retrieval ----------------------------------------------- #
## 1. URL's inladen vanuit parameter-file pzh_ev.json                         #
## -------------------------------------------------------------------------- #
pzh_codes <- read_lines(fpath_parm) %>% 
  fromJSON()
pzh_codes <- pzh_codes$pzhdata
## Load secrets for data source --------------------------------------------- #
# opts = curlOptions(userpwd = paste0(Sys.getenv("pzh_user"),
#                                     ":", Sys.getenv("pzh_password")))

## -------------------------------------------------------------------------- #
## -- DEEL 1: KLAARZETTEN URL REQUEST VARIANTEN pzh ------------------------- #
## -------------------------------------------------------------------------- #
req_type <- "request=GetFeature"
req_serv <- "&service=wfs"
req_name <- "&typeName="
req_form <- "&outputFormat=SHAPE-ZIP"
req_vers <- "&version=2.0.0"
req_cnt <- "&count=25000"
req_start <- "&startindex=1"
gem_naam <- "='s-Gravenhage'"
req_filt <- paste0("&cql_filter=gemnaam", gem_naam)
req_bbox <- paste0("&BBOX=")

## -------------------------------------------------------------------------- #
## -- DEEL 1: INLADEN AANDACHTSGEBIEDEN ------------------------------------- #
## -------------------------------------------------------------------------- #
## -------------------------------------------------------------------------- #
## Data inladen Capabilities voor gedeelte "quickscans" vanuit pzh ---------- #
##  Hierin zitten de risicobronnen en aandachtsgebieden ih.k.v. de Ow ------- #
## -------------------------------------------------------------------------- #
url_base <- pzh_codes$url_base[pzh_codes$item == "warmtenetleidingen"]
url_hits <- pzh_codes$url_hits[pzh_codes$item == "warmtenetleidingen"]
url_cap <- pzh_codes$url_gcap[pzh_codes$item == "warmtenetleidingen"]
error_download <- download.file(url_cap, destfile = fpath_raw_capwn)
stopifnot(error_download == 0) 

## -------------------------------------------------------------------------- # 
## --- xml_in --------- OPZETTEN DATAFAME MET BESCHIKBARE FEATURETYPES ------ #
## -------------------------------------------------------------------------- # 
## Bij XML altijd bestand eerst als binary file in geheugen lezen en dan 
## deze file uit geheugen gaan parsen als XML (xmlParse / read_xml)
## 1 - inlezen bestand als binary file in geheugen
## 2 - inlezen XML-bestand voor gebruik met package XML
## 3 - selecteren van de FeatureTypeList
## -------------------------------------------------------------------------- # 
xml_in <- read_file(fpath_raw_capwn)
##
## @@@@@
## even: bezig om onderstaande code in een separate functie te zetten !
## even: nog kijken hoe we de hits erbij halen..... misschien via base-url in de xml?
## even: kunnen we bij de API UID/PWD of geven we die mee in function-call?
## x <- analyzeWFS(xml_in)

##
data <- xmlParse(xml_in)
lst_getcap <- xmlToList(data)
lst_ftl <- lst_getcap$FeatureTypeList

## start de bouw v.h. dataframe voor beschikbare FeatureTypes
df_ftl_wn <- data.frame(name = character(0),
                 title = character(0),
                 abstract = character(0),
                 keyword_1 = character(0),
                 keyword_2 = character(0),
                 def_crs = character(0),
                 bbox_lc = character(0),
                 bbox_uc = character(0),
                 nr_in_NL = integer(0),
                 nr_in_DH = integer(0),
                 stringsAsFactors = FALSE)
index <- c(1:length(lst_ftl))
curfeat <- NA


## loop voor het vullen van het dataframe voor beschikbare FeatureTypes
for (i in seq_along(index)) {
  df_ftl_wn[i,] <- NA
  curfeat <- lst_ftl[i]
  df_ftl_wn$name[i] <- curfeat$FeatureType$Name
  df_ftl_wn$title[i] <- curfeat$FeatureType$Title
  df_ftl_wn$abstract[i] <- ifelse(is.null(curfeat$FeatureType$Abstract),"",
                               curfeat$FeatureType$Abstract)
  keywords <- unlist(curfeat$FeatureType$Keywords)
  df_ftl_wn$keyword_1[i] <- keywords[1]
  df_ftl_wn$keyword_2[i] <- keywords[2]
  df_ftl_wn$def_crs[i] <- curfeat$FeatureType$DefaultCRS
  df_ftl_wn$bbox_lc[i] <- curfeat$FeatureType$WGS84BoundingBox$LowerCorner
  df_ftl_wn$bbox_uc[i] <- curfeat$FeatureType$WGS84BoundingBox$UpperCorner
  url_hits_NL <- str_replace(url_hits, "typeName=",
                        paste0("typeName=",df_ftl_wn$name[i]))
  xml_hits_NL <- getURL(url_hits_NL)
  xml_data <- xmlParse(xml_hits_NL)
  lst_hits <- xmlToList(xml_data)
  if (is.null(lst_hits[["numberMatched"]])) {
    df_ftl_wn$nr_in_NL[i] <- NA
  } else {
    df_ftl_wn$nr_in_NL[i] <- as.numeric(lst_hits[["numberMatched"]])
  }

}

# df_ftl_wn <- x  ## temporary while developing separate function for above code
print(df_ftl_wn)
write_rds(df_ftl_wn, fpath_tbl_wn)

## -------------------------------------------------------------------------- #
## Data inladen (aandachtsgebieden vanuit pzh) ------------------------------ #
## -------------------------------------------------------------------------- #
url_init <- pzh_codes$url_feat[pzh_codes$item == "warmtenetleidingen"]

i <- 99
for (i in seq_along(df_ftl_wn$name)) {
  url_wn <- str_replace(url_init, "typeName=",
                        paste0("typeName=", df_ftl_wn$name[i]))
  writeBin(getBinaryURL(url_wn), fpath_raw_wnl)
  unzip(fpath_raw_wnl, exdir = dir_raw_wnl)
}
file.remove(fpath_raw_wn)


```

