---
title: "Inlezen REV-portaal Externe Veiligheid"
author: "Gerrit Versteeg"
date: "08/04/2025"
output: pdf_document
---

## Introductie
Dit script rapporteert het inlezen van geografische gegevens rond de externe veiligheid. Hierbinnen vallen o.a.:

* Risico bronnen / Aandachtgebieden / MBA  
* Kwestbare objecten / KGL  

## Ruwe WFS-layers

* Bron: https://rev-portaal.nl  
* URL:  https://rev-portaal.nl/geoserver/wfs,  
* Format: geojson  
* Periode: 2024  
* Gebied: Nederland  
* Datalake: ruwe_data/REV_RegExtVeiligheid  


```{r housekeeping, include=FALSE}
knitr::opts_chunk$set(echo = TRUE)

## -------------------------------------------------------------------------- #
## ----------- housekeeping ------------------------------------------------- #
## -------------------------------------------------------------------------- #
## loading libraries -------------------------------------------------------- #
library(jsonlite)
library(tidyverse)
library(sf)
library(RCurl)
library(XML)
# library(ows4R)

# -----------------------------------------------------------------------------
## ------------------------ fresh slate ---------------------------------------
rm(list=ls())

##--------------------------------------------------------------------------- #
## sourcing relevant functions ---------------------------------------------- #
##--------------------------------------------------------------------------- #
source("../functions/analyzeWFS.R")

##--------------------------------------------------------------------------- #
## Get environment variables ------------------------------------------------ #
##--------------------------------------------------------------------------- #
ohg <- Sys.getenv("Onderhanden-Gemeente")
ohg_name <- str_split(ohg, pattern = " | ")[[1]][1]
ohg_code <- str_split(ohg, pattern = " | ")[[1]][3]
ohg_gmcd <- paste0("GM", ohg_code)
ohg_path <- str_split(ohg, pattern = " | ")[[1]][5]
pos_dl <- Sys.getenv("POS_DATALAKE")

## Folders and paths -------------------------------------------------------- #
dir_base <- paste0(pos_dl, ohg_name, "/")
dir_proj <- dirname(getwd())                      ## remove last folder in path
dir_parm <- paste0(dir_proj, "/parameters/")

dir_raw <- paste0(dir_base, "ruwe_data/")
dir_cln <- paste0(dir_base, "schone_data/")

dir_raw_rev <- paste0(dir_raw, "REV_RegExtVeiligheid/")
dir.create(dir_raw_rev, showWarnings = FALSE)
dir_raw_geo <- paste0(dir_raw, "PDOK_PublDVOpKaart/")

fname_geo_gem <- "gemeente_gegeneraliseerd.geojson"  ## file with gemeentegrens
fpath_geo_gem <- paste0(dir_raw_geo, fname_geo_gem)

fname_parm <- "rev.json"         ## file met URL's voor het ophalen van de data
fpath_parm <- paste0(dir_parm, fname_parm)

fname_raw_cap <- "rev_cap.xml"                 ## file for storing capabilities
fpath_raw_cap <- paste0(dir_raw_rev, fname_raw_cap)

fname_raw_feat <- "rev_feat.geojson"      ## temp file for storing feature data
fpath_raw_feat <- paste0(dir_raw_rev, fname_raw_feat)

fname_raw_req <- "wfsrequest.txt"                ## temp file with WFS response
fpath_raw_req <- paste0(dir_raw_rev, fname_raw_req)

fname_tbl_rev <- "feature_table_rev.rds"             ## file with feature table
fpath_tbl_rev <- paste0(dir_raw_rev, fname_tbl_rev)

```


## Importeren

### Inlezen capabilities van de GeoServer REV
De bron is de geoserver van het REV, waarin bestanden beschikbaar zijn o.b.v. 
een specfieke URL. Die URL's zijn vastgelegd in een JSON-bestand (rev_ev.json) 
in de parameters folder.

```{r read_cap, echo=FALSE, warning=FALSE}
## ---- Read capabilities ---------------------------------------------------
## -------------------------------------------------------------------------- #
## ----------- inlezen DATA vanuit Reg. Ext. Veiligheid (REV) --------------- #
## -------------------------------------------------------------------------- #
## ----------- data retrieval ----------------------------------------------- #
##  -- 1. Request URL's inladen vanuit parameter-file rev_ev.json  ---------- #
## -------------------------------------------------------------------------- #
rev_codes <- read_lines(fpath_parm) %>% 
  fromJSON()
rev_codes <- rev_codes$revdata
url_base <- rev_codes$url_base[rev_codes$item == "features"]
url_cap <- paste0(url_base,
                  rev_codes$req_gcap[rev_codes$item == "capabilities"])
url_hits <- paste0(url_base,
                  rev_codes$req_hits[rev_codes$item == "features"])
url_feat <- paste0(url_base,
                  rev_codes$req_feat[rev_codes$item == "features"])
url_names <- paste0(url_base,
                  rev_codes$req_fnms[rev_codes$item == "fieldnames"])
max_pg <- rev_codes$max_pg[rev_codes$item == "capabilities"]

## Load secrets for data source --------------------------------------------- #
# opts = curlOptions(userpwd = paste0(Sys.getenv("rev_user"),
#                                    ":", Sys.getenv("rev_password")))
## -------------------------------------------------------------------------- #
## -- DEEL 0: INLADEN GEMEENTEGRENZEN ---------------------------------------
## -------------------------------------------------------------------------- #
## -------------------------------------------------------------------------- #
## Data inladen rond gemeentegrens om een bounding box te maken ------------- #
##  voor de gemente Den Haag, die we kunnen gebruiken bij het filteren ------ #
##  van data uit de ev-signaleringskaart ------------------------------------ #
##  We ronden af , zodat het filteren sneller kan verlopen (lijkt het) ------ #
## -------------------------------------------------------------------------- #
sf_gem <- read_sf(fpath_geo_gem) %>% 
  filter(statcode == ohg_gmcd)
bb_gem <- st_bbox(sf_gem)
bb_gem[["xmin"]] <- round(bb_gem[["xmin"]], 0)
bb_gem[["ymin"]] <- round(bb_gem[["ymin"]], 0)
bb_gem[["xmax"]] <- round(bb_gem[["xmax"]]+1, 0)
bb_gem[["ymax"]] <- round(bb_gem[["ymax"]]+1, 0)

## -------------------------------------------------------------------------- #
## -- DEEL 1: KLAARZETTEN URL REQUEST VARIANTEN REV -------------------------
## -------------------------------------------------------------------------- #
req_type <- "request=GetFeature"
req_serv <- "&service=wfs"
req_name <- "&typeName="
#req_form <- "&outputFormat=SHAPE-ZIP"
req_form <- "&outputFormat=json"
req_vers <- "&version=2.0.0"
req_cnt <- "&count=30000"
req_start <- "&startindex=1"
req_count <- paste0("&count=", max_pg)
req_filt <- paste0("&cql_filter=bronhoudercode=", ohg_gmcd)
req_bbox <- paste0("&BBOX=", paste(as.integer(bb_gem), collapse = ","))

## -------------------------------------------------------------------------- #
## -- DEEL 1: INLADEN GENERAL FEATURES -------------------------------------- #
## -------------------------------------------------------------------------- #
## Data inladen Capabilities voor hele REV-Portaal -------------------------- #
## -------------------------------------------------------------------------- #
error_download <- download.file(url_cap, destfile = fpath_raw_cap)
stopifnot(error_download == 0) 

## -------------------------------------------------------------------------- # 
## --- xml_in --------- OPZETTEN DATAFAME MET BESCHIKBARE FEATURETYPES ------ #
## -------------------------------------------------------------------------- # 
## Bij XML altijd bestand eerst als binary file in geheugen lezen en dan 
## deze file uit geheugen gaan parsen als XML (xmlParse / read_xml)
## 1 - inlezen bestand als binary file in geheugen
## 2 - inlezen XML-bestand voor gebruik met package XML
## 3 - selecteren van de FeatureTypeList
## -------------------------------------------------------------------------- # 
xml_in <- read_file(fpath_raw_cap)
data <- xmlParse(xml_in)
lst_getcap <- xmlToList(data)
lst_ftl <- lst_getcap$FeatureTypeList

## start de bouw v.h. dataframe voor beschikbare FeatureTypes
df_ftl <- data.frame(name = character(0),
                 title = character(0),
                 abstract = character(0),
                 keyword_1 = character(0),
                 keyword_2 = character(0),
                 def_crs = character(0),
                 bbox_lc = character(0),
                 bbox_uc = character(0),
                 attributes = character(0),
                 gem_key = logical(0),
                 nr_in_NL = integer(0),
                 nr_in_GEM = integer(0),
                 stringsAsFactors = FALSE)
index <- c(1:length(lst_ftl))
curfeat <- NA

## loop voor het vullen van het dataframe voor beschikbare FeatureTypes
for (i in seq_along(index)) {
#  vullen standaard feature specs
  df_ftl[i,] <- NA
  curfeat <- lst_ftl[i]
  df_ftl$name[i] <- curfeat$FeatureType$Name
  df_ftl$title[i] <- curfeat$FeatureType$Title
  df_ftl$abstract[i] <- ifelse(is.null(curfeat$FeatureType$Abstract),"",
                               curfeat$FeatureType$Abstract)
  keywords <- unlist(curfeat$FeatureType$Keywords)
  df_ftl$keyword_1[i] <- keywords[1]
  df_ftl$keyword_2[i] <- keywords[2]
  df_ftl$def_crs[i] <- curfeat$FeatureType$DefaultCRS
  df_ftl$bbox_lc[i] <- curfeat$FeatureType$WGS84BoundingBox$LowerCorner
  df_ftl$bbox_uc[i] <- curfeat$FeatureType$WGS84BoundingBox$UpperCorner

#  vullen veldnamen in feature + detecteren of bronhoudercode in de veldnamen
#  voorkomen && of het om een gemeentelijke code gaat (alleen bij KGL)
  url2get <- str_replace(url_names, "typeName=",
                        paste0("typeName=", df_ftl$name[i]))
  xml_names <- getURL(url2get)
  xml_data <- xmlParse(xml_names)
  lst_names <- xmlToList(xml_data)
  lst_names <- lst_names[["complexType"]][["complexContent"]][["extension"]][["sequence"]]
  vec_names = c()
  for (j in seq_along(lst_names)) {
    velden <- lst_names[[j]]
    veld <- velden[names(velden) == "name"]
    vec_names <- c(vec_names, veld)
  }
  vec_names <- unname(vec_names)
  gem_key <- str_detect(paste0(vec_names, collapse = "|"), 
                        "bronhoudercode") & 
             str_detect(curfeat$FeatureType$Name, "kgl")
  df_ftl$attributes[i] <- list(vec_names)
  df_ftl$gem_key[i] <- gem_key
  
#  vullen aantal voorkomens feature in NL en GEM-bbox
  url_hits_NL <- str_replace(url_hits, "typeName=",
                        paste0("typeName=",df_ftl$name[i]))
  xml_hits_NL <- getURL(url_hits_NL)
  xml_data <- xmlParse(xml_hits_NL)
  lst_hits <- xmlToList(xml_data)
  df_ftl$nr_in_NL[i] <- as.numeric(lst_hits[["numberMatched"]])
#  url_hits_GEM <- paste0(url_hits_NL, req_filt)
  url_hits_GEM <- paste0(url_hits_NL, req_bbox)
  xml_hits_GEM <- getURL(url_hits_GEM)
  xml_data <- xmlParse(xml_hits_GEM)
  lst_hits <- xmlToList(xml_data)
  df_ftl$nr_in_GEM[i] <- as.numeric(lst_hits[["numberMatched"]])
}

print(df_ftl)
write_rds(df_ftl, fpath_tbl_rev)

```

### Inlezen brondata van beschikbare features REV
Alle beschikbare features van de REV Geoserver staan in df_ftl en van elke van deze features wordt de brondata ingeladen vanuit de Geoserver.
Alle ruwe bestanden komen als geojson in de REV ruwe data folder te staan

```{r read_shp, echo=FALSE, warning=FALSE}
## -------------------------------------------------------------------------- #
## -- DEEL 2: INLADEN BRONDATA REV ------------------------------------------ #
## -------------------------------------------------------------------------- #
## Data inladen (alle features ophalen vanuit rev) -------------------------- #
## Bij KGL_module en KGL_public krijgen we: "Dienst is tijdelijk niet ------- #
##        bereikbaar, probeert u het later nog eens" ------------------------ #
## Bij REV is het gebruik van result pages lastig, waarschijnlijk ondersteunen#
## ze dit uberhaupt niet ...  ----------------------------------------------- #
## -------------------------------------------------------------------------- #
## get rownumber in df_ftl where name contains kgl_public
## i <- which(str_detect(df_ftl$name, "kgl_public"))
## -------------------------------------------------------------------------- #
if (nrow(df_ftl) == 0) {
  stop("Geen features gevonden in REV-portaal")
}

df_ff <- df_ftl %>% 
  filter(str_detect(name, "kgl_public"))
df_ff$attributes

i <- 1
for (i in seq_along(df_ftl$name)) {
  nm_feat <- df_ftl$name[i]
  nr_feat <- df_ftl$nr_in_GEM[i]
  gem_key <- df_ftl$gem_key[i]
  url_start <- str_replace(url_feat, "typeName=",
                        paste0("typeName=", nm_feat))
  fn_feat <- paste0(str_split(nm_feat, ":")[[1]][2], ".geojson")
  fp_feat <- paste0(dir_raw_rev, fn_feat)
  url2get <- paste0(url_start, req_bbox) ## filtering lukt niet op bronhouder #
#  url2get <- if(gem_key) paste0(url_start, req_filt) 
#              else paste0(url_start, req_bbox)
  if (nr_feat < max_pg) {        ## check of meerdere result pages nodig zijn #
  writeBin(getBinaryURL(url2get), fpath_raw_feat)     ## only one result page #
  sf_feat <- read_sf(fpath_raw_feat)   
  } else {
    nr_pgs <- ceiling(nr_feat/max_pg)
    vct_pgs <- seq(from = 1, to = nr_feat, by = max_pg)
    for (j in seq_along(vct_pgs)) {      ## loop langs benodigde result pages #
      req_start <- paste0("&startindex=", vct_pgs[j])
      url2get <- paste0(url2get, req_start, req_count)
      writeBin(getBinaryURL(url2get), fpath_raw_feat)
      if (j == 1) {                                        ## 1st result page #
        sf_feat <- read_sf(fpath_raw_feat)
        print(paste0(nm_feat, ": ", nrow(sf_base)))
      } else {                                ## 2nd and further result pages #
        sf_add <- read_sf(fpath_raw_feat)
        sf_feat <- bind_rows(sf_feat, sf_add)
        print(paste0(nm_feat, ": ", nrow(sf_add)))
      }
    }
  }
  write_sf(sf_feat, fp_feat, append = FALSE)
  print(paste0("nr.", i, " - ", nm_feat, ": ", nr_feat))
}
file.remove(fpath_raw_feat)                    ## delete temporary shape file #

sf_public <- read_sf(paste0(dir_raw_rev, "kgl_public.geojson")) 
sf_module <- read_sf(paste0(dir_raw_rev, "kgl_module.geojson")) 

```

